【裁判字號】    95,訴,500
【裁判日期】    950727
【裁判案由】    毒品危害防制條例
【裁判全文】
臺灣基隆地方法院刑事判決            95年度訴字第500號
公  訴  人  臺灣基隆地方法院檢察署檢察官
被      告  甲○○
                    （現於臺灣基隆監獄執行中）
上列被告因違反毒品危害防制條例案件，經檢察官提起公訴（95
年度毒偵字第1246號），被告為有罪之陳述，本院合議庭裁定由
受命法官獨任以簡式審判程序進行審理，並判決如下：
    主  文
甲○○施用第一級毒品，累犯，處有期徒刑捌月，扣案注射針筒
貳支，沒收；又施用第二級毒品，累犯，處有期徒刑參月。應執
行有期徒刑拾月，扣案之注射針筒貳支，沒收。
    事  實
一、甲○○前因2次施用第二級毒品案件，先後經觀察、勒戒後
    ，均認無繼續施用毒品之傾向，由本院於民國87年7月17日
    ，以87年度易緝字第33號諭知免刑判決，及由臺灣基隆地方
    法院檢察署檢察官於88年6月9日，以88年度偵緝字第212號
    為不起訴處分確定。又因連續施用第二級毒品安非他命案件
    ，由本院於88年12月31日，以88年度易字第427號判決判處
    有期徒刑5月確定。再因施用第一級毒品海洛因、第二級毒
    品安非他命案件，由本院於95年1月26日，以95年度訴字第
    25號判決判處應執行有期徒刑1年，並於同年5月23日判決確
    定。甲○○另於90年11月8日因轉讓毒品案件，經台灣高等
    法院判處有期徒刑10月確定，甫於92年1月9日縮刑期滿執行
    完畢，仍不知悔改，詎其於5年內，又分別基於施用第一毒
    品、第二級毒品之犯意，於95年4月18日下午19時許，在臺
    北縣瑞芳鎮○○路27巷50號住處，以將海洛因倒入注射針筒
    加水混合並注射手臂血管方式，非法施用第一級毒品海洛因
    1次；於同年4月17日某時，在上開住處，以玻璃球燒烤方式
    ，非法施用第二級毒品安非他命1次。嗣於95年4月21日凌晨
    1時許，在臺北縣瑞芳鎮○○街30巷清芳旅社前為警盤檢查
    獲，並當場扣得注射針筒2支。
二、案經臺北縣政府警察局瑞芳分局報告臺灣基隆地方法院檢察
    署檢察官偵查起訴。
    理  由
壹、程序事項
    查本件被告甲○○所犯者非為死刑、無期徒刑、最輕本刑為
    3 年以上有期徒刑之罪或高等法院管轄第一審案件，其於準
    備程序進行中，先就被訴事實為有罪之陳述，經告知其簡式
    審判程序之旨，並聽取公訴人、被告之意見後，本院業已依
    刑事訴訟法第273條之1第1項之規定，裁定由受命法官獨任
    以簡式審判程序進行本案之審理。
貳、實體事項
一、前揭事實業據被告於本院審理時坦承不諱，並有扣案之注射
    針筒2支可憑。而被告於95年4月21日為警查獲後所採集之尿
    液檢體，經送請臺灣檢驗科技股份有限公司檢驗，結果呈海
    洛因之嗎啡陽性反應（由於海洛因在人體內會代謝成嗎啡，
    因此涉嫌海洛因之吸食者，係檢驗其尿液中之嗎啡反應）、
    安非他命陽性反應，有該公司95年5月9日濫用藥物檢驗報告
    1紙附卷可稽，足見被告自白施用第一級毒品海洛因、第二
    級毒品安非他命之情節，與事實相符，應可採信。此外，復
    有不起訴處分書、起訴書、判決書及刑案資料查註紀錄表附
    卷足參，其事證明確，應依法論科。
二、論罪科刑：
(一)、查海洛因、安非他命分別係毒品危害防制條例所列管之第一
    級、第二級毒品，此為該條例第2條第2項第1款、第2款所明
    定；又犯毒品危害防制條例第10條施用毒品之罪者，檢察官
    應聲請法院裁定，令被告入勒戒處所觀察、勒戒，經觀察、
    勒戒後，無繼續施用毒品之傾向者，應即釋放，並由檢察官
    為不起訴處分，有繼續施用毒品之傾向者，則由檢察官先聲
    請法院裁定令入戒治處所施以強制戒治，俟強制戒治期滿，
    再行釋放，並由檢察官為不起訴處分；而依前開規定觀察勒
    戒或強制戒治執行完畢釋放後，5年內再犯施用毒品之罪者
    ，檢察官應依法追訴，毒品危害防制條例第20條第1項、第2
    項、第23條第2項分別定有明文。
(二)、核被告所為，係犯毒品危害防制條例第10條第1項之施用第
    一級毒品罪、同條第2項之施用第二級毒品罪。被告持有第
    一級毒品海洛因、第二級毒品安非他命之低度行為，應為施
    用毒品之高度行為所吸收，均不另論罪。又被告所犯上開二
    罪，犯意各別，行為互殊，應予分論併罰。查被告前曾受如
    事實欄所載有期徒刑之執行，此有臺灣高等法院被告前案紀
    錄表附卷可考，其於有期徒刑執行完畢後5年以內，再犯本
    件最重本刑為有期徒刑以上之刑之罪，為累犯，應遞予加重
    其刑。按被告於5年以內再故意犯本件有期徒刑以上之罪，
    不論依修正前之刑法第47條，或修正後之刑法第47條第1項
    之規定，均構成累犯，對被告而言並無有利或不利之情形，
    自不生新舊法比較之問題，應逕依修正前之刑法第47條，論
    以累犯，並加重其刑。本院審酌被告犯罪之動機、吸食頻率
    、曾有多次施用毒品之前科仍不知戒除，惟犯罪後坦承犯行
    、態度良好，且所犯之施用毒品犯行乃戕害自己身心健康，
    並未危及他人等一切情狀，分別量處如主文所示之刑，並定
    其應執行之刑。
(三)、扣案之注射針筒2支為市售一般藥用之物，雖非專供施用毒
    品之器具，然屬被告所有供施打海洛因所用之物，業據被告
    供明無誤，爰依刑法第38條第1項第2款之規定宣告沒收。
據上論斷，應依刑事訴訟法第273 條之1 第1 項、第299 條第1
項前段，毒品危害防制條例第10條第1項、第2項，刑法第11條前
段、第47條、第51條第5款、第38條第1項第2款，判決如主文。
本案經檢察官乙○○到庭執行職務。
中    華    民    國    95    年    7     月    27    日
                  刑事第二庭法  官  陳伯厚
以上正本證明與原本無異。
對於本件判決如有不服，應於收受送達後10日內，向本院提出上
訴書狀，上訴於臺灣高等法院，並按他造當事人之人數附具繕本。
中    華    民    國    95    年    7     月    27    日
                            書記官  明祖斌
附錄論罪法條：
毒品危害防制條例第10條
施用第一級毒品者，處 6 月以上 5 年以下有期徒刑。
施用第二級毒品者，處 3 年以下有期徒刑。


司法院資訊處製作；財團法人民間司法改革基金會備份。
